臺灣高等法院臺南分院刑事裁定
                                      111年度抗字第494號
抗  告  人  
即受刑人    侯欣穎

上列抗告人因聲明異議案件，不服臺灣嘉義地方法院中華民國11
1年5月30日裁定（111年度聲字第373號）提起抗告，本院裁定如
下：
    主  文
抗告駁回。
    理  由
一、聲明異議意旨略以：聲明異議人即受刑人侯欣穎（下稱受刑
    人）因違反洗錢防制法案件，經判決有期徒刑5月，並易服
    社會勞動，後來因為勞動服務時，身體出現狀況，有需要開
    刀，都有向觀護佐理員請假，並提出醫生證明，之後摔倒骨
    盆挫傷，也有提出相關證明。認其於請假、要求勞動服務延
    期時，觀護人員都沒有盡到告知義務，後來勞動服務被取消
    ，要入監服刑，請求法院撤銷檢察官指揮入監執行，並再次
    申請勞動服務等語。
二、原裁定意旨要以：
　㈠按受6月以下有期徒刑或拘役之宣告，不符第1項易科罰金之
    規定者，得依前項折算規定，易服社會勞動。前2項之規定
    ，因身心健康之關係，執行顯有困難者，或易服社會勞動，
    難收矯正之效或難以維持法秩序者，不適用之，刑法第41條
    第3、4項分別定有明文。再由刑事訴訟法第479條第2項規定
    可知該易服社會勞動仍係屬執行檢察官之權限。非謂一經判
    決宣告得易科罰金之標準或符合前揭得易服社會勞動之標準
    ，檢察官即應為易科罰金或易服社會勞動之處分。是以，檢
    察官對於得易科罰金、易服社會勞動案件之指揮執行，如已
    具體說明認受刑人因身心健康之關係，執行顯有困難；或因
    不執行所宣告之刑，難收矯正之效，或難以維持法秩序之理
    由，自得不准易科罰金或易服社會勞動而執行徒刑；此乃檢
    察官指揮執行時得依職權裁量之事項，倘其未濫用裁量權限
    ，不得任意指摘為違法，此觀諸刑事訴訟法第457條第1項前
    段「執行裁判由為裁判法院之檢察官指揮之」之規定即明（
    最高法院98年台抗字第102、477號、103年度台抗字第238號
    刑事裁定意旨參照）。
  ㈡受刑人因違反洗錢防制法等案件，經臺灣高等法院臺南分院
    以109年度金上訴字第1515號判決判處有期徒刑5月，並經最
    高法院以110年度台上字第4758號判決駁回上訴確定。受刑
    人聲請易服社會勞動經准許，應履行社會勞動918小時，履
    行期間自110年10月15日起算10月，並經受刑人簽立易服勞
    動執行切結書、社會勞動人履行時數與請假規則、履行社會
    勞動應行注意事項及遵守事項與切結書，是受刑人對履行時
    間、每月至少履行96小時及須說明請假理由並備妥文件等情
    均知悉。嗣執行檢察官因受刑人准予易服社會勞動後有其他
    足認有因身心健康之關係，執行社會勞動顯有困難，折抵1
    日刑期後，通知受刑人到案執行等節，經調閱嘉義地檢署11
    1年度執再字第81號卷宗內之上開判決、110年執七字第2423
    號易服社會勞動指揮書、易服社會勞動案件結案報告書、11
    1年4月18日刑事執行案件進行單、111年5月5日函核閱無誤
    。
  ㈢依檢察機關辦理易服社會勞動作業要點第5條第7項規定「有
    下列情形之一者，得認有『因身心健康之關係，執行社會勞
    動顯有困難』之事由：1.有身心疾病或障礙、年老、體衰或
    健康狀態不佳，致難以勝任勞動或服務者。」受刑人於110
    年11月間因輸卵管單側膿瘍，腹腔鏡膿瘍清除手術，自同年
    11月8日請假休養至111年2月9日；於111年2月10日跌倒、2
    月11日就診，經診斷為骨盆受傷、尾骨閉鎖性骨折，於同月
    25日至門診治療，建議開刀並休養1個月；然受刑人無意開
    刀，欲以「喬骨」方式治療，並表示身體仍不適，暫無法執
    行，並再次請假至同年3月25日。自110年10月15日至111年3
    月將近半年時間，僅執行3小時之社會勞動。期間受刑人多
    有未請假即不到之情況，觀護人員均多次聯絡受刑人，亦常
    聯絡未果，僅能透過其前夫轉達，且受刑人於111年2月10日
    、同年2月24日因未至機構執行社會勞動且未請假，經地檢
    署發函告誡。於同年3月8日受刑人簽立切結書表示知悉如因
    身心健康關係執行社會勞動顯有困難，可能會遭地檢署撤銷
    易服社會勞動，卻仍於同年月21日致電表示尚未就醫，而欲
    再次請假至同月25日等節，有嘉義地檢署111年度執再字第8
    1號卷宗內之觀護輔導紀要、易服社會勞動案件重要記事表
    、觀護佐理員訪查紀錄表、診斷證明書、社會勞動人特殊事
    件報告暨切結書等資料可查，經調閱該卷宗核閱屬實。可見
    受刑人自110年11月起，即陸續因身體狀況，長期請假無法
    為社會勞動，顯難勝任勞動服務，且在其知悉若有身心狀況
    ，執行社會勞動顯有困難，可能會遭地檢署撤銷易服社會勞
    動後，仍未積極就醫改善身體狀況，反而再圖以請假方式延
    誤勞動服務之執行，其勞動服務之執行顯有困難。基此，執
    行檢察官在審酌現有之社會勞動機構性質、受刑人身心事由
    及其健康狀況，併兼衡社會勞動之制裁性、公平性，認受刑
    人執行顯有困難，未准予受刑人繼續易服社會勞動，並無不
    當。
三、本件抗告意旨略以：之前因病請假時數過多，和觀護佐理員
    在請假或溝通上自己有疏忽，因此感到抱歉，目前身體狀況
    已可執行勞動服務，且屬初犯，希望法官可以給我一次機會
    ，一定將五個月的勞動完成云云。
四、原裁定審酌之上情，經本院調閱相關執行卷宗核閱無誤，故
    原裁定據此認執行檢察官於參酌現有之社會勞動機構性質、
    受刑人身心事由及其健康狀況，併兼衡社會勞動之制裁性、
    公平性，認受刑人執行顯有困難，未准予受刑人繼續易服社
    會勞動，並無不當，因而駁回受刑人之聲明異議，於法無違
    ，亦無不當。受刑人執前詞提起抗告，惟何以認執行檢察官
    參酌現有之社會勞動機構性質、受刑人身心事由及其健康狀
    況，併兼衡社會勞動之制裁性、公平性，認定受刑人執行顯
    有困難，未准予受刑人繼續易服社會勞動之執行命令並無不
    當，業經認定如前，抗告人所執抗告事由，均係其主觀認定
    應再予其勞動服務機會之事由，無一可合理說明其何以有之
    前造成勞動服務執行困難之行為，自無從動搖本院認執行檢
    察官執行命令並無不當之認定，況且，受刑人於檢察官未准
    許其繼續易服社會勞動，其經檢察官合法傳、拘，均未遵期
    到案執行，目前遭臺灣嘉義地方檢察署通緝中，亦經本院調
    閱111年度執再字第81號執行卷宗核閱屬實，益見受刑人僅
    係空言其完成易服勞動服務之執行。是以，本件受刑人之抗
    告並無理由，應予駁回。
五、據上論斷，應依刑事訴訟法第412條，裁定如主文。
中　　華　　民　　國　　111 　年　　7 　　月　　8 　　日
                  刑事第五庭    審判長法  官  蔡廷宜
                                      法  官  翁世容
                                      法  官  林坤志
以上正本證明與原本無異。
如不服本裁定，應於收受本裁定後五日內向本院提出抗告狀。
　　　　　　　　　　　　　　　　　　　書記官　凌昇裕
中　　華　　民　　國　　111 　年　　7 　　月　　8 　　日